【裁判字號】    91,附民,457
【裁判日期】    920226
【裁判案由】    家暴傷害
【裁判全文】
臺灣板橋地方法院刑事附帶民事訴訟判決            九十一年度附民字第四五七號
    被      告  甲○○
    原      告  乙○○
右列被告因九十一年度易字第二四六四號傷害案件，經原告提起附帶民事訴訟，本院
判決如左：
    主  文
被告應給付原告新臺幣貳萬元及自民國九十一年十一月一日起至清償日止，按週年利
率百分之五計算之利息。
原告其餘之訴駁回。
本判決第一項於原告以新台幣柒仟元為被告供擔保後，得假執行。
原告其餘假執行之聲請駁回。
    事  實
甲、原告方面：
  一、聲明：求為判決被告應給付原告新臺幣 (下同) 二十萬元及自起訴狀繕本送達
      之翌日起至清償日止，按週年利率百分之五計算之利息。並陳明願供擔保請准
      宣告假執行。
  二、陳述：
    (一)公訴意旨略稱：被告係原告之夫，然二人感情不睦，於民國九十一年二月二十
      三日上午十時許，在位於臺北縣永和市○○路二八三巷五弄三號二樓之居處，
      二人因故發生口角，詎料被告竟基於傷害犯意，強力拉扯原告受有左耳垂皮下
      瘀血、左頸部四處線狀擦破傷、右前臂四處線狀擦破傷、右手掌一處線狀擦破
      傷、右膝外側皮下瘀血等傷害，業經檢察官提起公訴。
    (二)被告之行為對原告造成精神上莫大之損害，爰依侵權行為法律關係，依民法第
      一百九十五條規定請求被告賠償精神慰藉金二十萬元及自起訴狀繕本送達之翌
      日起至清償日止，按週年利率百分之五計算之利息。
乙、被告方面：
  一、聲明：求為判決駁回原告之訴。
  二、陳述：我並沒有傷害原告。
    理  由
一、原告起訴主張：被告係伊之夫，於九十一年二月二十三日上午十時許，在永和市
    ○○路二八三巷五弄三號二樓之居處，二人因故發生口角，被告竟基於傷害犯意
    ，強力拉扯伊，致伊受有左耳垂皮下瘀血、左頸部四處線狀擦破傷、右前臂四處
    線狀擦破傷、右手掌一處線狀擦破傷、右膝外側皮下瘀血等傷害，對伊造成精神
    上莫大之損害，爰依侵權行為法律關係，依民法第一百九十五條規定請求被告賠
    償精神慰藉金二十萬元及法定遲延利息等語。被告則以：伊並沒有傷害原告等語
    置辯。
二、經查，原告主張之事實，且其提出之診斷證明書一件可稽。查被告於刑事案件警
    訊時，經訊以原告指其於九十一年二月十六日上午十時許在住處內予以毆打乙節
     (按原告於刑事案件警訊、偵查中將案發時間九十一年二月「二十三」日誤記為
    「十六」日) ，其答稱「我因很累要回房休息，乙○○在房間用電腦聽音樂，我
    請她將音樂關小聲說了三次，她都不理會，我就把音樂ＶＣＤ拿出來並弄壞它，
    乙○○就到另一房間將我的工作資料程式光碟片給破壞，我就上前制止，拉她的
    手要離開房間，她就和我抵抗，我就和她互相拉扯，她可能就因此受傷，我也被
    光碟片所割傷」等語 (見刑事偵查卷第三頁) ，而被告嗣於刑事案件本院調查時
    ，雖改稱其前揭警訊所述事實是發生在九十一年一月一日左右云云 (見本院刑事
    卷九十一年十二月四日訊問筆錄) ，然查，原告於刑事案件本院調查時明確指稱
    案發時間在九十一年二月二十三日上午十時許，衡諸渠提出之診斷證明書記載診
    斷日期在九十一年二月二十六日，可見原告所指之案發日期應非無憑。又，被告
    自稱其警訊所陳：因告訴人在房間用電腦聽音樂，伊請告訴人將音樂關小聲，又
    將音樂光碟片弄壞，且進而發生爭執之事，僅發生過一次 (見本院刑事卷九十二
    年二月十二日審判筆錄) ，則被告於警訊時所陳述之事應即為原告所指於九十一
    年二月二十三日上午十時許發生之事，應可肯定。被告於警訊時既不否認與原告
    發生拉扯，已見前述，則被告對於因為雙方拉扯所可能導致原告受傷乙節，顯有
    預見之可能性，被告本此預見，猶仍執意為之，即使原告因此受傷，亦在所不惜
    ，難謂無傷害之故意，是被告所辯空言無據，堪信原告之主張為真實。
三、按「因故意或過失，不法侵害他人之權利者，負損害賠償責任。故意以背於善良
    風俗之方法，加損害於他人者亦同」，民法第一百八十四條第一項定有明文。又
    「不法侵害他人之身體、健康、名譽、自由、信用、隱私、貞操，或不法侵害其
    他人格法益而情節重大者，被害人雖非財產上之損害，亦得請求賠償相當之金額
    」，民法第一百九十五條第一項亦有明文規定。從而，本件被告不法侵害原告之
    身體，致原告精神痛苦，原告自得依民法第一百九十五條之規定請求被告賠償非
    財產上之損害。本院審酌原告係大學畢業，目前無工作，名下有一棟房屋，與被
    告共同育有二名年幼子女，被告為研究所碩士，目前擔任公職，名下亦有不動產
    ，及被告侵權行為之傷害程度等一切情狀，認原告請求賠償精神慰撫金二十萬元
    ，核屬過高，應減為二萬元，方屬公允。綜上所述，原告依侵權行為法律關係，
    訴請被告給付二萬元，及自起訴狀繕本送達之翌日即九十一年十一月一日起至清
    償日止，按週年利率百分之五計算之法定遲延利息，洵屬正當，應予准許。逾此
    範圍之請求，則無理由，應予駁回。
四、原告陳明願供擔保，聲請宣告假執行，就其勝訴部分核無不合，爰酌定相當擔保
    金額予以准許。至原告敗訴部分，其假執行之聲請已失所附麗，併予駁回。
據上論結，本件原告之訴為一部有理由，一部無理由，依刑事訴訟法第五百零二條、
第四百九十一條第十款，民事訴訟法第三百九十條第二項，判決如主文。
中      華      民      國    九十二    年      二      月    二十六    日
                                  臺灣板橋地方法院刑事第五庭
                                      法  官    戴   嘉   清
右正本證明與原本無異。
對於本判決如有不服，應於送達後十日內，向本院提出上訴狀。
                                      書記官    陳   春   銘
中      華      民      國    九十二    年      三      月      三      日


司法院資訊處製作；財團法人民間司法改革基金會備份。
